【裁判字號】    97,交聲,2197
【裁判日期】    970905
【裁判案由】    交管條例聲異
【裁判全文】
臺灣板橋地方法院刑事裁定            97年度交聲字第2197號
異  議  人  甲○○
上列異議人即受處分人因違反道路交通管理處罰條例案件，對於
交通部公路總局臺北區監理所於中華民國九十七年七月十七日所
為之處分（原處分案號：北監營裁字裁四０－ＡＥＶ八九二四四
七號），聲明異議，本院裁定如下：
    主     文
異議駁回。
    理     由
一、按紅實線，設於路側，用以禁止臨時停車，道路交通標誌標
    線號誌設置規則第一百四十九條第一項第一款第五目定有明
    文；又禁止臨時停車處所不得停車，道路交通安全規則第一
    百十二條第一項第一款亦定有明文。次按汽車駕駛人在禁止
    臨時停車處所停車者，處新臺幣（下同）六百元以上一千二
    百元以下罰鍰，道路交通管理處罰條例第五十六條第一項第
    一款亦有明文。
二、本件異議人即受處分人甲○○所有之車牌號碼４３８－ＥＲ
    號營業用小客車，於民國九十七年二月一日十六時零十分，
    停放在臺北市○○街十五號號繪有禁止臨時停車之紅實線處
    ，為臺北市政府警察局中正第二分局員警攔停採證而製單舉
    發。嗣受處分人於舉發通知單上所載應到案日期後向原處分
    機關提出申訴，經原處分機關函請舉發單位調查結果，仍認
    受處分人有上開違規行為，原處分機關乃依違反道路交通管
    理處罰條例第五十六條第一項第一款及違反道路交通管理事
    件統一裁罰基準表等規定，於九十七年七月十七日裁處受處
    分人一千二百元罰鍰等情，此有臺北市政府警察局北市警交
    大字第ＡＥＶ八九二四四七號舉發通知單、交通部公路總局
    臺北區監理所北監自裁字裁四０－ＡＥＶ八九二四七七號裁
    決書，及臺北市政府警察局中正第二分局九十七年三月二十
    四日北市警中正二分交字第０九七三０三一一六００號函各
    一件在卷足憑。
三、異議人即受處分人甲○○固於聲明異議狀中坦承其所有上開
    車輛於上揭時點停放於上述遭舉發違規停車之劃有紅線路段
    處之事實，惟矢口否認有何違反道路交通管理處罰條例之行
    為，辯稱當時其為接聽行動電話而已，而且已做好警示動作
    而已云云。然查，異議人有前揭違規事實一情，已經臺北市
    政府警察局中正第二分局函查明確，有臺北市政府警察局中
    正第二分局九十七年三月二十四日北市警中正二分交字第０
    九七三０三一一六００號函在卷可稽，異議人對於當時係違
    規停於該地一情，亦不否認，此情已足認定。異議人雖辯稱
    其僅為接聽行動電話，且已做好警示動作云云，然此並不足
    為免罰之理由，是其所辯尚不足採，其違規之情已足認定。
四、綜上所述，異議人即受處分人確有於上揭時地違規停放上開
    車輛之違規行為，原處分機關依道路交通管理處罰條例第五
    十六條第一項第一款及違反道路交通管理事件統一裁罰基準
    表之規定，裁處異議人罰鍰一千二百元，核無違誤，本件聲
    明異議為無理由，應予駁回。
五、據上論斷，應依道路交通案件處理辦法第十九條，裁定如主
    文。
中    華    民    國    97    年    9     月    5     日
                  交通法庭法  官  吳冠霆
上列正本證明與原本無異。
如不服本裁定，應於裁定送達後五日內敘明抗告理由，向本院提
出抗告狀。
                          書記官  黃炎煌
中    華    民    國    97    年    9     月    5     日


司法院資訊處製作；財團法人民間司法改革基金會備份。
